---
title: "Taller 4 Estadística Descriptiva y Analísis Exploratorio de Datos"
author: "Deyner Elías López Pineda"
date: "9/9/2020"
output:
        html_document:
                toc : yes
                css : Style.css
        
---

```{r setup, include=FALSE}
knitr::opts_chunk$set(echo = FALSE,
	                    message = FALSE,
	                    warning = FALSE
                      )
```

<head>
<subtitulo1>
Análisis exploratorio acerca del primer episodio de Numb3rs
</subtitulo1>

```{r}
#lectura de las bibliotecas necesarias
library(readxl)
```

```{r}
#Lectura de los datos de la encuesta
encuesta <- read_excel("BD_Encuesta_Numb3rs.xlsx")

```


<pregunta>
1. ¿Vió el primer episodio de la primera temporada de Numb3rs?
</pregunta>


```{r fig.align='center'}
par(bg="aquamarine")
plot(seq(0,3, length.out = 123), seq(0,123, length.out = 123), type="n",
     main   = "Distribución de las personas que si y no vieron el episodio\nde la serie Numb3rs",
     
     font.main = 4,
     font.lab  = 4,
     cex.main  = 1.1,
     cex.lab   = 0.8,
     cex.sub   = 0.8,
     axes      = FALSE,
     xlab      = " ",
     ylab      = "Numero de personas que respondierón ",
     
     )

rect(par("usr")[1],par("usr")[3],par("usr")[2],par("usr")[4],col="aliceblue")

abline(h   = seq(0,123,10), 
       col = rep("grey30",17), 
       lty = 3,
       
       )

#guardar los datos de la columna en una tabla
tabla1 <- table(encuesta$`¿Vio_Episodio1?`)

#mostramos con barplot la tabla1
grafica1 <- barplot(tabla1,
                col       = c("darkred", "darkgreen"),
                names.arg = c("No lo vieron", "Si lo vieron"),
                font.axis = 2,
                axes      = FALSE,
                ylim      = c(0,123),
                add       = TRUE
                )
axis(2, at = c(0,20,49,74,100,123),las = 1)

text(grafica1,
     c(30,40),
     labels = paste(round((tabla1/sum(tabla1)*100),1),"%"),
     
     )

```


<pregunta>
2. Charlie usa el ejemplo de _____ para convencer a su hermano Don que él podría resolver el caso del asesino en serio.
</pregunta>


```{r fig.align='center'}
tabla2   <- table(encuesta$Ejemplo_Charlie)
ordenar1 <- sort(tabla2,decreasing = TRUE)

par(mar=c(4,4,4,4))

#cambiar color de fondo
par(bg="bisque")

plot(seq(0,1,length.out = 80),seq(0,80,length.out = 80),type="n",
     main     = "Ejemplo usado por Charlie",
     col.main = "black",
     axes     = FALSE,
     xlab     = " ",
     ylab     = "Número de respuestas ",
     font.lab = 2,
     xlim     = c(0,80),
     
     )

rect(par("usr")[1],par("usr")[3],par("usr")[2],par("usr")[4],col="azure3")
grafica2 <- barplot(ordenar1, ylim = c(0,80), cex.names = (0.55),
                col       = c("darkblue","darkgreen","darkred","cyan"),
                font.axis = 2,
                las       = 1,
                axes      = FALSE,
                add       = TRUE,
                width     = 15,
                names.arg = c("Regadera","Agujeros negros",
                              "Agujeros negros y regadera","probabilidad"),
                cex.axis  = 0.7,
                
                )

axis(2, at = c(0,20,40,60,80),las = 1)

text(grafica2, 
     c(75,8,5,5), 
     labels = paste(round((ordenar1/sum(ordenar1)*100),1),"%")
     
     )

```


<pregunta>
3. ¿Por qué no pudo ver el primer episodio de la serie Numb3rs?
</pregunta>


```{r fig.align='center'}
tabla3   <- with(encuesta, c(Excusa_1, Excusa_2, Excusa_3))

#Oraganizamos los datos obtenidos
ordenar2 <- sort(table(tabla3))
par(bg="darkolivegreen1")
par(mar=c(4,15,4,4))

grafica3 <- barplot(ordenar2,las=1,cex.names = 0.8,horiz = TRUE,
                    xlim      = c(0,30),
                    ylim      = c(0,9),
                    col       = c("blue3","cyan","chartreuse","brown2","orange",
                                  "darkgreen","darkmagenta","orangered"),
                    main      = ("Respuestas del porque no vieron\nel Episodio de Numb3rs"),
                    col.main  ="blue",
                    font.main = 2,
                    font.axis = 2,
                    
                    )

text(18.5,grafica3,pos = 4.9,cex = 1,
    labels = paste("    ",round(ordenar2/sum(ordenar2)*100,2),"%"))
```


<pregunta>
4. ¿Qué dice Charlie que puede hacer para atrapar al asesino en serie?
</pregunta>


```{r fig.align='center'}
tabla4  <- table(encuesta$Pregunta_Charlie)

par(bg="cyan")
pie(tabla4,
    paste(labels = round(tabla4/sum(tabla4)*100,2),"%"),
    col    = c("red","blue","yellow"),
    main   = "Respuesta a pregunta de charlie acerca\nde que hacer para atrapar el asesino",
    radius = 0.9,
    edges  = 10000,

    )

legend("topright",
       c("A traves de las matematicas\ngenerar una ecuacion para\nlograr su ubicacion",
         "Encontrar una zona o\nvivienda de concurrencia","N/N"),
       cex  =0.6,
       fill = c("red","blue","yellow"),
       
       )

```


<pregunta>
5. Charlie usa una técnica que los físico usa para encontrar ______ observando como afectan los objeto alrededor .
</pregunta>

```{r fig.align='center'}
tabla5<- sort(table(with(encuesta,c(Res_Tec_Charlie_1,Res_Tec_Charlie_2))))

par(mar=c(7,4,4,4))
par(bg = "royalblue3")

grafica5 <- barplot(tabla5,
                    cex.names = 0.8,las = 2,
                    ylim      = c(0,60),
                    col       = c("cyan","red","blue","tomato","tan2","skyblue"),
                    main      = "Titulo",
                    font.main = 3,
                    ylab      = "Número de respuestas",
                    
                    )

text(grafica5, 
     c(4,4,5,6,22,50), 
     labels = paste(round((tabla5/sum(tabla5)*100),1),"%")
     )

```


<pregunta>
6. La razón de no haber encontrado al asesino en el primer intento fue porque ______.
</pregunta>


```{r fig.align='center'}
tabla6   <- with(encuesta,c(Respuesta1,Respuesta2,Respuesta3))
ordenar3 <- sort(table(tabla6))

par(mar = c(4,15,4,4))
par(bg = "turquoise4")

grafica6 <- barplot(ordenar3, las = 2,cex.names = 0.78,
                    horiz = TRUE,
                    xlim  = c(0,40),
                    las   = 1,
                    col   = c("cyan","red","brown","orange","blue"),
                    main  = "Titulo",
                    cex.main  = 1,
                    font.main = 4,
                    font.axis = 2,
                   
                    )
```


<pregunta>
7. ¿Cada cuántos años se podría ganar una vez la lotería el agente del FBI?
</pregunta>


```{r fig.align='center'}
par(mar=c(4,10,4,4))
par(bg = "gainsboro")

tabla7 <- sort(table(encuesta$Ganar_Lot_Años))

barplot(tabla7,las = 1,horiz=TRUE,
        col  = c ("green","blue","cyan","yellow","brown","orange","red","violet",
                 "darkorange","darkred"),
        main = "Titulo",
        font.maint = 2,
        font.lab =2,
        ylab = "años",
        xlab = "Número de respuestas"
        )

```


</head>








